【裁判字號】    90,交訴,23
【裁判日期】    900418
【裁判案由】    過失致死
【裁判全文】
臺灣屏東地方法院刑事判決                            九十年度交訴字第二三號
    公  訴  人  臺灣屏東地方法院檢察署檢察官
    被      告  甲○○
右列被告因過失致死案件，經檢察官提起公訴（八十九年度偵字第七一一九號），本
院判決如左：
    主  文
甲○○因過失致人於死，處拘役參拾日，如易科罰金，以參佰元折算壹日。
    事  實
一、甲○○於民國八十九年五月七日晚間十時四十五分許，駕駛其堂弟尤勝隆所有、
    車牌已遭吊銷之自用小客車，沿屏東縣恆春鎮台二十六線恆公路，由南往北方向
    行駛時，本應注意汽車駕駛人飲酒後吐氣酒精濃度超過每公升零點二五毫克以上
    者，不得駕車；並應隨時注意車前狀況，採取必要之安全措施，惟竟疏未注意，
    而在吐氣酒精濃度每公升零點三三毫克至零點四四毫克之情形下，在該路段一八
    六號前，忽然發現沈桂月騎乘ＷＹＴ－一四七號輕型機車逆向駛來，不及剎車，
    僅向左偏閃，致沈桂月受撞後倒地受傷，經送醫急救，仍因腦挫傷於同日晚間十
    一時許不治死亡。
二、案經屏東縣警察局恆春分局報驗後，經台灣屏東地方法院檢察署檢察官簽分偵查
    起訴。
    理  由
一、訊據被告甲○○對於右揭時、地酒後駕車，因「忽然發現有一部機車，剎車不及
    就撞上了」（偵卷第十六頁警訊筆錄），並致被害人沈桂月死亡等事實坦承不諱
    ，惟辯稱其吐氣酒精濃度應該沒有逾越規定標準云云。經查：右開事實，業據卷
    附警製道路交通事故調查報告表記載明確，並有現場照片八幀附卷可稽。而被告
    肇事後，經警於翌（八）日凌晨一時十三分所作吐氣酒精濃度測試為每公升零點
    二一毫克，換算肇事時之吐氣酒精濃度為每公升零點三三至零點四四毫克等情，
    亦有酒精濃度測試表及法務部法醫研究所八十九年十二月二十日法醫所八九清字
    第二三○三號函各乙紙在卷可參，是被告空言辯稱其吐氣酒精濃度並未逾越規定
    標準云云，即難採信。
二、按汽車行駛時，駕駛人應注意車前狀況，並隨時採取必要之安全措施；又汽車駕
    駛人飲酒後其吐氣所含酒精成份超過每公升零點二五毫克以上者，不得駕車。道
    路交通安全規則第九十四條第三項及同規則第一百十四條第二款分別定有明文。
    而被告肇事時吐氣酒精濃度為每公升零點三三毫克至零點四四乙節，復經卷附之
    酒精濃度測試表及前開法務部法醫研究所函記載明確。是被告於右揭時、地駕車
    本應注意首揭規定行車，而依道路交通事故調查報告表記載之當時情形：天候晴
    朗，夜間無照明，然視距良好，道路乾躁無缺陷；且被告亦自陳案發時「我的視
    力也看的很清楚」（偵卷第十八頁）及車輛沒有故障（本院九十年四月四日審判
    筆錄）等語，堪認案發當時被告並無不能注意之情形，惟其竟疏於注意，而於酒
    後駕車，並因疏於注意車前狀況，以致忽然發現被害人沈桂月逆向駛來時，未採
    取剎車之安全措施，而僅向左偏閃，致撞及逆向行駛之沈桂月，並致沈桂月腦挫
    傷送醫不治死亡，其有過失，已灼然甚明。末查被害人沈桂月確因本件車禍致腦
    挫傷死亡，亦經台灣屏東地方法院檢察署檢察官督同法醫師相驗明確，有相驗屍
    體證明書、驗斷書、勘驗筆錄附卷足憑。是被告之過失行為與被害人死亡之結果
    間有相當因果關係，亦堪予認定。
三、又台灣省車輛行車事故覆議鑑定委員會雖認被告「甲○○無肇事因素，惟駕駛無
    牌照車輛有違規定」，有該會八十九年十月四日府覆議字第八九一五八二號函附
    之鑑定意見在卷可參。然查：被告「肇事時」吐氣酒精濃度已達每公升零點三三
    至零點四四毫克，及被告於肇事現場並未留有剎車痕跡，僅於發現被害人時，將
    車向左遍閃，顯見其並未注意車前狀況，並採取必要之安全措施等情，已有如前
    述，而此均未能為該會所審酌，是該會所為前開鑑定報告未臻完備，其所為結論
    尚不得資為被告有利之認定，併此敘明。
四、核被告所為係犯刑法第二百七十六條第一項之過失致人於死罪。被告酒醉駕車，
    因而致人死亡，依道路交通管理處罰條例第八十六條第一項規定，應加重其刑。
    而被告於肇事後，在未為任何有偵查犯罪職權之公務員知悉係何人肇事前，主動
    向到場處理之屏東縣警察局恆春分局建民派出所員警林榮顯坦承為肇事者，嗣並
    接受裁判等情，有電話紀錄單乙紙在卷可憑，應依刑法第六十二條前段之自首規
    定減輕其刑，並因同有加重及減輕事由，依法先加後減。茲審酌被告有業務過失
    致死之前科，惟被害人逆向駕駛，就本件事故之發生亦有過失，及被告於犯後坦
    承犯行、態度良好，已與被害人家屬達成和解，賠償被害人家屬所受損失等一切
    情狀，爰量處如主文所示之刑，並諭知易科罰金之折算標準，以資警惕。
四、末查被告行為後，刑法第四十一條規定已於九十年一月十日修正公布，依刑法第
    二條第一項前段規定，應適用新法，附此敘明。
據上論斷，應依刑事訴訟法第二百九十九條第一項前段，道路交通管理處罰條例第八
十六條第一項，刑法第二條第一項前段、第二百七十六條第一項、刑法第四十一條第
一項前段、第六十二條前段，罰金罰鍰提高標準條例第一條前段、第二條，判決如主
文。
中      華      民      國    九十      年      四    月    十八      日
                                      臺灣屏東地方法院交通法庭
                                          法  官  王以齊
右正本證明與原本無異。
對於本判決如有不服應於收受送達後十日內向本院提出上訴書狀上訴於台灣高等法院
高雄分院並按他造當事人之人數附具繕本。
                                          書記官   林天化
中      華      民      國      九十        年    四    月     十九     日
附錄本判決論罪之法條：
刑法二百七十六條第一項
因過失致人於死者，處二年以下有期徒刑、拘役或二千元以下罰金。


司法院資訊處製作；財團法人民間司法改革基金會備份。
